【裁判字號】    99,易,1226
【裁判日期】    990531
【裁判案由】    竊盜
【裁判全文】
臺灣板橋地方法院刑事判決              99年度易字第1226號
公  訴  人  臺灣板橋地方法院檢察署檢察官
被      告  甲○○
上列被告因竊盜案件，經檢察官提起公訴（99年度偵字第6523號
），被告於本院準備程序進行中，就被訴犯罪事實為有罪之陳述
，本院告知簡式審判程序之旨，並聽取其與公訴人之意見後，裁
定改進行簡式審判程序審理，判決如下：
    主      文
甲○○竊盜，累犯，處有期徒刑伍月，如易科罰金，以新臺幣壹
仟元折算壹日，未扣案之鑰匙壹支沒收；又竊盜，累犯，處有期
徒刑伍月，如易科罰金，以新臺幣壹仟元折算壹日。應執行有期
徒刑玖月，如易科罰金，以新臺幣壹仟元折算壹日，未扣案之鑰
匙壹支沒收。
    事實及理由
一、按除被告所犯為死刑、無期徒刑、最輕本刑為3 年以上有期
    徒刑之罪或高等法院管轄第1 審案件者，如於第1 次審判期
    日前之準備程序進行中，被告先就被訴事實為有罪之陳述時
    ，得告知被告簡式審判程序之旨，並聽取當事人、代理人、
    辯護人及輔佐人之意見後，裁定進行簡式審判程序，刑事訴
    訟法第273 條之1 第1 項定有明文。經查，被告甲○○所犯
    係死刑、無期徒刑、最輕本刑為3 年以上有期徒刑以外之罪
    ，其於準備程序中就被訴事實為有罪之陳述，經告知簡式審
    判程序之旨，並聽取公訴人、被告之意見後，本院爰依首揭
    規定，裁定進行簡式審判程序，合先敘明。
二、本案除下列事項外，其餘犯罪事實及證據均引用如附件檢察
    官起訴書之記載：
    (一)犯罪事實關於被告前科之記載更正為「甲○○前於民國94
      年間因竊盜案件，經臺灣桃園地方法院以94年度易字第23
      0 號判決判處有期徒刑2 年，復經臺灣高等法院以94年度
      上易字第2273號判決上訴駁回而確定，另因施用毒品案件
      ，經本院以94年度易字第493 號判決判處有期徒刑10月確
      定，另因侵占案件，經臺灣士林地方法院以95年度易字第
      788 號判決判處有期徒刑1 年確定，另因竊盜案件，經臺
      灣桃園地方法院以95年度桃簡字第3163號判決判處有期徒
      刑4 月確定；上開各罪經臺灣桃園地方法院以96年度聲減
      字第9862號裁定就後3 罪均減刑二分之一，並與不應減刑
      之餘罪定應執行有期徒刑3 年確定，甫於97年12月21日縮
      刑期滿執行完畢。」。
    (二)證據部份補充「被告於本院審理中之自白」。
三、核被告所為，係犯刑法第320 條第1 項之竊盜罪。被告前後
    所為2 次竊盜犯行，犯意各別、行為互殊、時地有異，應予
    分論併罰。查其前曾有上述案件經判處罪刑確定並已執行完
    畢之情形，此觀諸卷附臺灣高等法院被告前案紀錄表即明，
    其於受徒刑之執行完畢後，5 年以內故意再犯本件有期徒刑
    以上之前述各罪，均屬累犯，皆應依法加重其刑。爰審酌被
    告前即曾因竊盜案件經本院多次判處罪刑，有臺灣高等法院
    被告前案紀錄表乙份存卷可查，足見其屢次貪求他人財產法
    益之不法動機，一再下手行竊更可徵其毫無悔悟之意，所為
    不斷導致他人權益受有輕重不等之損害，另念及其於犯罪後
    尚能自白犯行，願坦承己非，態度尚佳，及犯罪目的、手段
    、被害人受害程度等一切情狀，分別量處如主文所示之刑，
    併諭知易科罰金之折算標準，再定其應執行之刑及易科罰金
    折算標準，以資懲儆。又按被告行為時，刑法修正前第41條
    第2 項關於數罪併罰案件，法院所定應執行刑如逾6 月，縱
    各罪宣告之刑均未超過此一期間，仍不得合併諭知易科罰金
    之限制，已經大法官會議釋字第662 號解釋宣告違憲而失其
    效力，是被告於行為後修正施行之刑法第41條第8 項雖增列
    「數罪併罰應執行之刑易服社會勞動者，其履行期間不得逾
    3 年。但其應執行之刑未逾6 月者，履行期間不得逾1 年」
    之規定，究其實質，仍應認僅係法理明文化之表現，核自非
    屬法律之變更，本院當可逕予適用修正後之前開規定，為被
    告諭知其應執行刑之易科罰金折算標準。至如起訴書犯罪事
    實一、(一)所載之鑰匙1 支雖未扣案，惟無證據證明業已滅失
    ，且被告坦承為其所有供該次竊盜犯行所用，仍應依刑法第
    38條第1 項第2款 規定宣告沒收之。
據上論斷，應依刑事訴訟法第273 條之1 第1 項、第299 條第1
項前段、第310 條之2 、第454 條第2 項，刑法第320 條第1 項
、第47條第1 項、第41條第1 項前段、第8 項、第38條第1 項第
2 款、第51條第5 款，刑法施行法第1 條之1 第1 項、第2 項前
段，判決如主文。
本案經檢察官蘇振文到庭執行職務。
中    華    民    國    99    年    5     月    31    日
                  刑事第六庭  法  官  盧軍傑
上列正本證明與原本無異。
如不服本判決，應於判決送達後10日內敘明上訴理由，向本院提
出上訴狀 (應附繕本) ，上訴於臺灣高等法院。其未敘述上訴理
由者，應於上訴期間屆滿後20日內向本院補提理由書「切勿逕送
上級法院」。
                              書記官  周玉茹
中    華    民    國    99    年    5     月    31    日
附錄本案論罪科刑法條全文：
中華民國刑法第320條
意圖為自己或第3人不法之所有，而竊取他人之動產者，為竊盜
罪，處5年以下有期徒刑、拘役或500元以下罰金。
意圖為自己或第3人不法之利益，而竊佔他人之不動產者，依前
項之規定處斷。
前2項之未遂犯罰之。
附件：

司法院資訊處製作；財團法人民間司法改革基金會備份。
